【裁判字號】    99,易,78
【裁判日期】    990310
【裁判案由】    竊盜
【裁判全文】
臺灣彰化地方法院刑事判決              99年度易字第78號
公  訴  人  臺灣彰化地方法院檢察署檢察官
被      告  丁○○
上列被告因竊盜案件，經檢察官提起公訴（98年度偵字第10260
號、第10416號），本院依簡式審判程序判決如下:
    主  文
丁○○共同竊盜，累犯，處有期徒刑肆月，如易科罰金，以新台
幣壹仟元折算壹日。扣案之鑰匙壹支，沒收。又竊盜，累犯，處
有期徒刑月，如易科罰金，以新台幣壹仟元折算壹日。又竊盜
，累犯，處拘役拾日，如易科罰金，以新台幣壹仟元折算壹日
。又竊盜，累犯，處拘役拾日，如易科罰金，以新台幣壹仟元
折算壹日。又竊盜，累犯，處拘役拾日，如易科罰金，以新台
幣壹仟元折算壹日。應執行處有期徒刑陸月，如易科罰金，以新
台幣壹仟元折算壹日。拘役捌拾日，如易科罰金，以新台幣壹仟
元折算壹日。扣案之鑰匙壹支，沒收。
    事  實
一、丁○○前有多次犯竊盜犯行，曾於民國（下同）89年間，因
    犯竊盜案件，經本院於89年11月9日以89年度易字第761號案
    判處有期徒刑8月，並於89年11月27日確定，於90年8月9日
    入監執行後，甫於91年4月8日執行完畢。又於94年間，因犯
    竊盜案件，經本院於95年3月13日以95年度彰簡字第183號案
    判處有期徒刑3月，並於95年4月7日確定，於95年7月31日入
    監執行後，甫於95年10月27日縮短刑期執行完畢。又於96年
    間，因犯竊盜案件，經本院於96年6月29日以96年度彰簡字
    第587號案判處有期徒刑3月，於96年7月30日確定，並經本
    院以96年度聲減字第2955號裁定減刑為1月15日，於97年1月
    23日入監執行後，甫於97年3月8日執行完畢。又於97年間，
    因犯竊盜、無故侵入住宅及加重竊盜未遂等案件，經本院以
    97 年度易字第1190號案分別判處有期徒刑3月、拘役30日及
    有期徒刑5月，應執行有期徒刑7月、拘役30日確定【第1案
    】；再因犯竊盜案件，經本院以97年度彰簡字第1023號判處
    有期徒刑5月確定【第2案】，上開第1案與第2案之罪，經本
    院以97年度聲字第2565號裁定應執行有期徒刑11月確定，並
    與前揭拘役30日之罪接續執行後，甫於98年8月18日執行完
    畢。詎其仍不知悔改，竟基於意圖為自己不法所有之犯意，
    於下列時間、地點，為以下之竊盜行為：
(一)於95年間6、7月間某日上午11時30分許，與姓名、年籍均不
    詳，綽號「阿元」之成年男子，行經彰化縣秀水鄉○○路
    279 號甲○○所經營之「花王瓦斯行」時，即臨時起意，基
    於意圖為自己不法所有之犯意聯絡，見該屋鐵門未拉下，且
    四下無人、有機可乘，未得甲○○之同意，侵入上開瓦斯行
    內（侵入建築物部分未提出告訴），並持鐵製鑰匙1支（未
    扣案，無從證明是否為客觀上得為兇器之工具），撬開屋內
    抽屜鎖後，竊取甲○○所有置放在抽屜內之深色皮包1個（
    內有現金約新臺幣【下同】2萬元、身分證、駕照各1張），
    得手後離去，所竊得之款項供其等花用。
(二)於97年6、7月間某日下午，前往彰化縣福興鄉○○街13號乙○○之舊宅，見該屋紗門未上鎖，且四下無人、有機可乘，
    未得乙○○之同意，即侵入上開舊宅之房間內（侵入住宅部
    分未提出告訴），徒手竊取置放在床頭櫃衣服口袋內之現金
    1萬7千元，得手後離去，所竊得之款項供己花用。
(三)於97年6、7月間某日下午，前往彰化縣福興鄉○○街13號乙○○之住處，見該屋紗門未上鎖，且四下無人、有機可乘，
    未得乙○○之同意，即侵入上開舊宅之房間內（侵入住宅部
    分未提出告訴），徒手竊取置放在床頭櫃抽屜內之現金6千
    元，得手後離去，所竊得之款項供己花用。
(四)於97年6、7月間某日下午，前往彰化縣福興鄉○○街12號丙○○之住處，見該屋紗門未上鎖，且四下無人、有機可乘，
    未得丙○○之同意，即侵入該處住宅之房間內（侵入住宅部
    分未提出告訴），徒手竊取置放在衣櫃抽屜內之現金2千5百
    元，得手後離去，所竊得之款項供己花用。
(五)於98年8月28日13時40分許，前往彰化縣線西鄉○○路150號
    戊○○○之住處，先呼喊「阿桑!阿桑!」測試，確認無人回
    應後，即直接推開紗門侵入戊○○○住處內（侵入住宅部分
    未提出告訴），徒手竊取置放在廚房桌上之現金1千8百元，
    得手後離去，所竊得之款項供己花用。
二、嗣經丁○○於98年10月11日，在職司偵查犯罪之機關或個人
    尚未知悉前開犯罪事實前，主動向彰化縣警察局鹿港分局警
    員自首如上開各次竊盜犯行，主動接受裁判。
三、案經丁○○自首經彰化縣警察局鹿港分局報告臺灣彰化地方
    法院檢察署檢察官偵查起訴。
    理  由
一、本件被告丁○○所涉係死刑、無期徒刑、最輕本刑為3年以
    上有期徒刑或高等法院管轄第一審案件以外之罪，並於本院
    行準備程序時就被訴事實為有罪之陳述，本院合議庭依刑事
    訴訟法第273條之1第1項規定，裁定改由受命法官獨任行簡
    式審判程序，先予敘明。
二、上揭事實，業據被告丁○○於本院審理時坦承不諱，核與證
    人即被害人甲○○、乙○○、丙○○、戊○○○等人於警詢
    時或偵查中之證述情節大致相符，並有指認照片、現場照片
    共計9張在卷可憑，足認被告自白與事實相符，被告上揭竊
    盜犯行，應堪以認定。
三、核被告丁○○所為，均係犯刑法第320條第1項之竊盜罪。被
    告與綽號「阿元」間就事實欄一、（一）犯行，有犯意聯絡
    及行為分擔，為共同正犯。被告先後5次犯行，犯意各別，
    行為互殊，應分論併罰。其有如事實欄所載分別之犯罪科刑
    執行情形，有台灣高等法院被告前案紀錄表在卷可按，其受
    有期徒刑之執行完畢後，5年以內故意再犯本件有期徒刑以
    上之罪，均為累犯，各依刑法第47條第1項之規定加重其刑
    。又被告在未經有偵查犯罪職權機關或公務員發覺其為犯人
    前，即向員警主動陳明其前揭犯罪事實進而接受裁判，有被
    告警詢筆錄在卷可佐，核與自首之要件相當，均應依刑法第
    62條前段之規定，其犯行得減輕其刑，並先加後減之。爰審
    酌被告素行不佳，前有多次竊盜，本件再犯5次竊盜罪，一
    犯再犯，殊不足取，惟其所竊物品價值非高，暨被告犯後到
    庭坦承犯行、態度良好，其中（一）次竊盜犯所得為二萬元
    、（二）次竊盜犯所得為一萬七千元、（三）次竊盜犯所得
    為六千元、（四）次竊盜犯所得為二千五百元、（五）次竊
    盜犯所得為一千八百元，且本案均係被告自首而查獲等一切
    情狀，分別量處如主文所示之刑，並均認以新台幣壹仟元為
    適當諭知易科罰金之折算標準，並定其應執行刑。扣案之鑰
    匙一支係被告所有，供被告上開犯罪一事實（一）所用之物
    ，應依刑法第38條第1項第2款，宣告沒收，併此敘明。
據上論斷，依刑事訴訟法第273條之1第1項、第299條第1項前段
，刑法第28條、第320條第1項、第62條前段、第47條第1項、第
51條第5款、第6款、第38條第1項第2款，刑法施行法第1條之1第
1項、第2項前段，判決如主文。
本案經檢察官林依成到庭執行職務。
中    華    民    國    99    年    3    月    10    日
                  刑事第四庭    法  官  姚銘鴻
以上正本證明與原本無異。
如不服本判決應於收受判決後10日內向本院提出上訴書狀，並應
敘述具體理由；其未敘述上訴理由者，應於上訴期間屆滿後20日
內向本院補提理由書（均須按他造當事人之人數附繕本）「切勿
逕送上級法院」。
告訴人或被害人對於判決如有不服具備理由請求檢察官上訴者，
其上訴期間之計算係以檢察官收受判決正本之日期為準。
中    華    民    國    99    年    3     月    10    日
                                書記官  郭佳雯
附錄本案論罪科刑法條全文：
中華民國刑法第320條
（普通竊盜罪、竊佔罪）
意圖為自己或第三人不法之所有，而竊取他人之動產者，為竊盜
罪，處5  年以下有期徒刑、拘役或 5 百元以下罰金。
意圖為自己或第三人不法之利益，而竊佔他人之不動產者，依前
項之規定處斷。
前二項之未遂犯罰之。

司法院資訊處製作；財團法人民間司法改革基金會備份。
